臺灣高等法院高雄分院刑事判決        100年度上易字第796號
上  訴  人
即  被  告  楊金發
選任辯護人  劉嘉裕律師
            謝孟璇律師
上列上訴人因恐嚇案件，不服臺灣高雄地方法院100年度易字第6
06號中華民國100年6月7日第一審判決（起訴案號：臺灣高雄地
方法院檢察署99年度偵字第30102號），提起上訴，本院判決如
下：
    主  文
上訴駁回。
    事  實
一、楊金發與楊淑女間前有金錢借貸關係，楊金發於民國99年2
    月26日下午6 時許，在高雄市鳳山區（改制前為高雄縣鳳山
    市，下同）中山東路40號之3 之羊肉攤（下稱系爭羊肉攤）
    內，要求楊淑女應於99年6 月20日返還新臺幣（下同）20萬
    元，待時間屆至，因楊淑女無法返還，楊金發竟基於恐嚇危
    害安全之接續犯意，於該日如附表編號1 至7 所示時間，以
    其父楊銀坐所申請0000000000號行動電話門號，藉如附表編
    號1 至7 所示之聯繫方式，與楊淑女為電話聯繫，要求楊淑
    女需於該日返還20萬元，並先於當日下午如附表編號1 或2
    所示之電話聯繫中，出言向楊淑女恫嚇稱：「今天若沒有還
    錢，要對小孩不利」等加害生命、身體之事，使楊淑女心生
    畏懼，致生危害於安全；嗣楊金發又承上開恐嚇之接續犯意
    ，於當日晚上如附表編號3 至7 等5 次電話聯繫中之其中1
    次，再出言向楊淑女恫嚇稱：「今天若沒有還錢，要對小孩
    不利」、「我已經處理掉1 具屍體，不差妳這1 具」等加害
    生命、身體之事，使楊淑女心生畏懼致生危害於安全。嗣因
    楊淑女於同日晚上服用大量安眠藥自殺獲救後，始循線查悉
    上情。
二、案經楊淑女訴由高雄市政府警察局鳳山分局（改制前高雄縣
    政府警察局鳳山分局）移請臺灣高雄地方法院檢察署檢察官
    偵查起訴。
    理  由
壹、證據能力方面：
一、證人趙平、劉光明於偵查中所為之陳述有證據能力：
  (一)按被告以外之人於偵查中向檢察官所為陳述，除顯有不可信
    之情況者外，得為證據；刑事訴訟法第159 條之1 第2 項定
    有明文。偵查中對被告以外之人所為之偵查筆錄，或被告以
    外之人向檢察官所提之書面陳述，性質上均屬傳聞證據。惟
    現階段刑事訴訟法規定檢察官代表國家偵查犯罪、實施公訴
    ，依法其有訊問被告、證人及鑑定人之權，證人、鑑定人且
    須具結，而實務運作時，檢察官偵查中向被告以外之人所取
    得之陳述，原則上均能遵守法律規定，不致違法取供，其可
    信度極高。被告以外之人前於偵查中已具結而為證述，除反
    對該項供述得具有證據能力之一方，已釋明「顯有不可信之
    情況」之理由外，不宜即遽指該證人於偵查中之陳述不具證
    據能力。
  (二)證人趙平、劉光明於偵查中，經檢察官以證人之身分具結而
    為陳述，而被告及其辯護人，並未提及檢察官在偵查時有何
    不法取證之情形，亦未釋明上開供述有何顯不可信之情況，
    依前述說明，證人趙平、劉光明於偵查中所為之陳述，自有
    證據能力。
二、被告及其辯護人雖爭執證人即告訴人楊淑女警詢陳述之證據
    能力。惟查，本案下列所引用以判斷本案犯罪事實之證據，
    並未包含證人即告訴人楊淑女警詢之陳述，故此部分證據之
    證據能力，爰不予評價論述。
三、本案其餘證據之證據能力：
    按傳聞法則之重要理論依據，在於傳聞證據未經當事人之反
    對詰問予以核實，乃予排斥，惟若當事人已放棄對原供述人
    之反對詰問權，於法院審判時表明同意該等傳聞證據可作為
    證據，基於證據資料愈豐富，愈有助於真實發現之理念，並
    貫徹刑事訴訟法修法加重當事人進行主義之精神，確認當事
    人對於證據能力有處分權之制度，傳聞證據經當事人同意作
    為證據，法院認為適當者，亦得為證據。另當事人於調查證
    據時，對於傳聞證據表示「沒有意見」、「對於證據調查無
    意見」，而未於言詞辯論終結前聲明異議，應視為已有將該
    等傳聞證據採為證據之同意，此刑事訴訟法第159 條之5 定
    有明文。檢察官、被告及辯護人於本院準備程序及審判期日
    ，已表示對於全案卷證其餘傳聞證據之證據能力均無意見，
    且同意作為本案之證據（見本院卷第37至39頁、第128 頁）
    ，依刑事訴訟法第159 條之5 之規定，檢察官、被告及辯護
    人已同意本案其餘傳聞證據均有證據能力，本院斟酌該等證
    據並非非法取得，亦無證明力明顯過低之情形，是該等證據
    ，均得採為證據。
貳、實體部分：
一、訊據上訴人即被告楊金發（下稱被告）固自承告訴人楊淑女
    （下稱告訴人）前曾向伊借貸金錢，99年2 月26日下午6 時
    許，伊與告訴人在系爭羊肉攤內，討論彼此間之債權債務問
    題，告訴人當天簽寫100 萬元之保管借條（下稱系爭保管借
    條）給伊，並同意於99年6 月20日返還其中之20萬元，99年
    6 月20日如附表編號1 至7 所示時間，伊曾以如附表編號1
    至7 所示之聯繫方式，與告訴人為電話之聯繫，請告訴人依
    約返還20 萬 元等情；惟矢口否認有何恐嚇危害安全之犯行
    ，辯稱：伊僅於電話中要求告訴人返還20萬元，並未對告訴
    人說「今天若沒有還錢，要對小孩不利」、「我已經處理掉
    1 具屍體，不差妳這1 具」等語，是告訴人自己說她沒有辦
    法還錢，希望伊不要找她小孩麻煩，伊並未以上開言語恐嚇
    危害告訴人之安全云云。
二、經查：
  (一)被告上開所自承部分，核與證人即告訴人楊淑女證稱：伊於
    92年至95年間，曾陸續向楊金發借錢，但都有還錢，99年2
    月26日下午6 時許，伊應楊金發之要求至系爭羊肉攤，楊金
    發口出惡言恐嚇，伊因害怕而簽寫系爭保管借條，並同意於
    99年6 月20日返還20萬元，屆期伊無法返還20萬元，楊金發
    於該日如附表編號1 至7 所示時間，曾以如附表編號1 至7
    所示之聯繫方式，與伊為電話聯繫等語（見99年度他字第38
    13號卷【下稱偵(一)卷】第7 至9 頁，99年度偵字第32102 號
    卷【下稱偵(二)卷】第13至16頁、第66至67頁、第86至88頁，
    原審卷第16至22頁）；證人即系爭羊肉攤老闆娘梁金英證稱
    ：99年2 月26日下午6 時許，楊金發與楊淑女曾至系爭羊肉
    攤裡面談債務問題，楊金發要求楊淑女寫1 張100 萬元的借
    據，雙方沒有大小聲，楊金發要求楊淑女就寫等語（見偵(二)
    卷第74頁），大致相符。且0000000000號行動電話門號為被
    告之父楊銀坐所申請使用，此有電信查詢資料1 份附卷可稽
    （見偵(二)卷第43頁），該門號於如附表編號1 至7 所示時間
    ，確有如附表編號1 至7 所示聯繫之事實，亦有通聯紀錄1
    份附卷可按（見偵(二)卷第44至54頁），此外，並有系爭保管
    借條附卷可憑（見偵(二)卷第20頁），足認被告上開所承之部
    分，自堪信為真實。則依被告所承、證人即告訴人楊淑女、
    證人梁金英所證及上開證據所示，被告前與告訴人有金錢借
    貸關係，被告於99年2 月26日下午6 時許，在系爭羊肉攤內
    ，要求告訴人應於同年6 月20日返還20萬元，屆期被告於附
    表編號1 至7 所示時間，以附表編號1 至7 所示之聯繫方式
    ，與告訴人為電話聯繫，要求告訴人需於該日返還20萬元之
    事實，洵可認定。至告訴人雖陳稱：99年2 月26日下午6 時
    許，在系爭羊肉攤內，被告以口出惡言之方式恐嚇其簽寫10
    0 萬元保管借條，且伊之前向被告所借債務均已歸還云云。
    然關於被告口出惡言恐嚇告訴人簽寫系爭保管借條部分，業
    經檢察官為不起訴處分，此有不起訴處分書附卷可考（見偵
    (二)卷第99至100 頁），且因該部分事實及告訴人對被告是否
    仍有債務未償還，與被告是否有本件恐嚇危害安全之犯行間
    ，僅有間接之關連，非本案犯罪是否成立判斷前必需釐清之
    前提事實，本院爰不予論斷。
  (二)關於告訴人係於何時服用大量之安眠藥乙節。證人即告訴人
    楊淑女證稱：楊金發於99年6 月20日下午之電話聯繫中，要
    求伊當天一定要歸還20萬元，且聯繫過程中曾表示「今天若
    沒有還錢，要對小孩不利」，於該日晚上7 時多之電話聯繫
    中，亦因伊表示拿不出錢來還，而表示「今天若沒有還錢，
    要對小孩不利」、「我已經處理掉1 具屍體，不差妳這1 具
    」，伊聽了會害怕，怕楊金發真的對小孩不利，因而於當天
    晚上9 點多將近10點時吃安眠藥自殺，伊當時有打電話給劉
    光明，告訴他伊沒有欠楊金發錢，但楊金發要對小孩子不利
    ，伊有吃安眠藥等語（見偵(二)卷第14、87頁，原審卷第19至
    21 頁 、第33頁）。證人即告訴人前夫趙平證稱：我和楊淑
    女分房睡，我在2 樓，楊淑女在3 樓，99年6 月20日晚上7
    點多，我有接獲楊金發的電話，楊金發說楊淑女欠他錢，我
    請他到我家來談，讓我瞭解發生什麼事情，當時我搞不清楚
    狀況，也不知道楊淑女已經昏迷，我還帶楊金發到3 樓找楊
    淑女要釐清事情，上樓後發現楊淑女意識不清楚，呈現半昏
    迷狀態，好像是吃安眠藥之後的狀況，我搖了很久才搖醒她
    ，問她是什麼事情，楊淑女哭說她並沒有欠楊金發的錢，是
    楊金發用小孩子的生命來恐嚇她，跟她要錢，等到楊淑女比
    較清醒的時候，我才問她整個事情的始末，才知道這件事情
    。當時因為楊淑女是在睡覺，房門沒有關，也沒有嘔吐、難
    過的情形，所以我就讓她繼續睡覺休息，隔天下午我去找楊
    淑女，發現她房門關上，敲了很久，都沒有開門，我就報警
    ，消防局的人把門撬開之後，發現垃圾桶內約有60顆（有6
    排，1 排10顆）的安眠藥包裝盒，所以才將楊淑女送醫急診
    等語（見偵(二)卷第89頁，原審卷第23至25頁、第33頁，本院
    卷第129 至133 頁）。證人即告訴人友人劉光明證稱：99年
    6 月間某日晚上，楊淑女有打電話給伊，哭說有人以無中生
    有之債務要她償還，不還的話要對她家人、子女不利，楊淑
    女並告訴伊，她有吃安眠藥，如果發生意外希望幫忙處理後
    事等語（見偵(二)卷第97頁）。經查：
  1.證人趙平上開證述接獲被告電話後相約會帳乙節，與被告所
    陳大致相符（見原審卷第28、32頁），且有被告所提出趙平
    會帳時所紀錄之債務清單附卷可稽（見偵(二)卷第22頁），堪
    信證人趙平上開所述係為真實。則依證人趙平上開所述、被
    告所陳及卷附債務清單所示，被告及證人趙平確於電話聯繫
    後，於99年6 月20日晚上8 、9 時許，在告訴人及趙平住處
    會帳之事實，應可認定。
  2.證人趙平於99年6 月20日晚上7 點多與被告電話聯繫後，既
    於當天晚上8 、9 時許，即與被告在住處會帳，亟欲釐清前
    妻即告訴人是否積欠被告債務，則其證稱在會帳過程中曾搖
    醒告訴人查問債務情形乙節，合於常情，堪信為真實。且證
    人趙平證稱：搖醒告訴人之過程中，告訴人呈現半昏迷狀態
    ，意識已非清醒乙節，與告訴人所述：當天與被告電話聯繫
    後，因擔心小孩安危，因而吃安眠藥自殺等語，及證人劉光
    明上開接獲告訴人電話及聽聞之所證，大致吻合。
  3.參以告訴人於99年6 月21日下午2 時29分許，被送往國軍高
    雄總醫院緊急診治，當時呈現意識昏迷狀態，經留院觀察後
    ，始於同日下午5 時30分辦理出院之事實，有該院99年11月
    11日醫雄企管字第0990006484號函、100 年9 月15日醫雄企
    管字第1000005330號函暨檢附之急診病歷資料附卷可按（見
    偵(二)卷第38至42頁，本院卷第86至90頁）。足認告訴人於99
    年6 月20日晚上如附表編號3 至7 所示時間，與被告為電話
    聯繫後，確有服用過量之安眠藥，且證人趙平於與被告會帳
    過程中，欲搖醒告訴人詢問時，告訴人已呈意識不清之半昏
    迷狀態等情，洵可認定。
  4.至告訴人陳稱：伊係於99年6 月20日晚上9 點多將近10點時
    吃安眠藥自殺等語；而證人趙平則證稱：楊金發係於99年6
    月20日晚上8 、9 點至伊住處會帳，會帳過程中伊欲搖醒告
    訴人詢問時，告訴人已呈意識不清之半昏迷狀態等語；關於
    兩人所述之時間，乍看之下似有扞格之處。然查：
  (1)觀之證人趙平於99年6 月20日晚上，依被告之說明而記載之
    上開債務清單所示，其記載之金錢往來共17筆，其中除記載
    債務發生之大約時間、金額及借款原因之外，並註記各該款
    項之償還情形，此有該債務清單附卷可稽（見偵(二)卷第22頁
    ）。
  (2)衡諸常情，被告與證人趙平會帳過程中，證人趙平先聽取被
    告之說明，再由證人趙平將被告與告訴人間17筆金錢往來之
    大約時間、金額及借款原因，逐一記載於債務清單上，則雙
    方之會帳及證人趙平之記載，勢必花費相當之時間。
  (3)準此，被告與證人趙平雖於99年6 月20日晚上8 、9 點開始
    會帳，然其間歷經被告之說明，及證人趙平將被告與告訴人
    間17筆金錢往來之時間、金額及借款原因逐一記載於債務清
    單上，此過程倘認約花費1 個小時，應符情常。則被告與證
    人趙平於當天晚上8 、9 點開始會帳約1 個小時後之10時許
    ，至樓上欲搖醒告訴人詢問時，告訴人已於9 點多將近10點
    服用安眠藥，而呈現意識不清之半昏迷狀態等情，時間上並
    無扞格之處，洵可認定。
  (三)告訴人於99年6 月20日附表編號1 至7 所示時間與被告電話
    聯繫後，於同日晚上9 時許將近10時之際，服用大量安眠藥
    企圖自殺之事實，業據本院認定如前。而告訴人服用大量安
    眠藥企圖自殺之原因，係因其於99年6 月20日下午及晚上接
    獲被告之恫嚇電話，心生畏懼，害怕被告對小孩子不利，因
    而服用大量安眠藥企圖自殺等情，業據證人即告訴人楊淑女
    迭於偵查及原審審理時證述綦詳（見偵(二)卷第13至16頁、第
    86至91頁，原審卷第16至23頁）；核與證人趙平證稱：99年
    6 月20日晚上被告到我家，說告訴人欠他錢，我上樓問告訴
    人是何事情，告訴人說她並沒有欠被告的錢，是被告用小孩
    子的生命來恐嚇她，跟他要錢；隔天6 月21日將告訴人送醫
    急診時，她也有告訴我遭被告恐嚇的事情；6 月21日晚上我
    有到系爭羊肉攤質問被告為何用3 個小孩威脅告訴人，被告
    有坦承此事，向我說對不起，並說是因為伊要不到錢，情急
    氣憤之下才這樣講；我和被告約在羊肉攤是告訴人送醫當天
    ，所以應該是6 月21日，而不是我在偵查中講的6 月19日，
    我在偵查中講錯了日期等語（見偵(二)卷第29至31頁、第64至
    68頁、第86至91頁，原審卷第23至26頁，本院卷第129 至13
    3 頁）；證人劉光明證稱：99年6 月間某日晚上，告訴人有
    打電話給我，哭說有人以無中生有之債務要她償還，不還的
    話要對她家人、子女不利，告訴人並告訴我她有吃安眠藥，
    如果發生意外，希望我幫忙處理後事等語（見偵(二)卷第97頁
    ），互核相符。此外，復有門號00000000 00 號行動電話詢
    資料、通聯紀錄、系爭保管借條及被告與證人趙平對帳之債
    務清單等件在卷可稽（見偵(二)卷第20、22、43頁、第44至54
    頁）。準此，足認被告確有於99年6 月20日如附表編號1 至
    7 所示之電話聯繫中，出言向告訴人恫嚇稱：「今天若沒有
    還錢，要對小孩不利」、「我已經處理掉1 具屍體，不差妳
    這1 具」等語，使告訴人心生畏懼致生危害於安全，告訴人
    因而於同日晚上9 點多將近10時許，服用大量安眠藥企圖自
    殺等情，事證明確，洵堪認定。
  (四)至於被告於99年6 月20日以電話恫嚇告訴人之確實時間及次
    數為何？經查：
  1.依被告所陳，伊於案發時僅使用門號0000000000號行動電話
    （見原審卷第31頁），又依告訴人所述：伊之行動電話門號
    為0000000000號，住處之市內電話門號為00-0000000號（見
    原審卷第19頁），而依0000000000號行動電話之通聯紀錄顯
    示，該門號行動電話於99年6 月20日下午，僅於附表編號1
    、2 所示之時間，2 次撥打0000000000號行動電話，並未撥
    打00-0000000號市內電話，另該日晚上7 時至8 時，被告使
    用之上開行動電話與告訴人使用之上開行動電話、市內電話
    ，除附表編號3 至7 所示之電話聯繫外，僅被告使用之上開
    行動電話於7 時30分6 秒至30分24秒，曾撥打告訴人上開市
    內電話，此有該通聯紀錄附卷可稽（見偵(二)卷第44至54頁）
    ，而告訴人撥打7 時30分6 秒至30分24秒該次電話聯繫時，
    係證人趙平接聽該通電話乙節，業據被告供述在卷（見原審
    卷第32頁），核與證人趙平證稱：99年6 月20日晚上確係接
    到被告撥打00- 0000000 號市內電話門號，而相約在伊住處
    會帳等語（見原審卷第32頁）相符，是堪認7 時30分6 秒至
    30分24秒該次電話聯繫之通話人為被告與證人趙平，尚與告
    訴人無涉。
  2.基上所述，佐以證人即告訴人楊淑女證稱：被告於99年6 月
    2 0 日下午之電話聯繫中，對伊表示「今天若沒有還錢，要
    對小孩不利」等語，於當天晚上7 時多之電話聯繫中，對伊
    表示「今天若沒有還錢，要對小孩不利」、「我已經處理掉
    1 具屍體，不差妳這1 具」等語（見原審卷第16至23頁），
    且因距離案發時間已久，告訴人已無法詳細說明及確認99年
    6 月20日下午及晚上7 時許，被告為上開恫嚇言語之確實時
    間及次數，基於罪疑惟輕之原則，本院爰認被告於附表編號
    1 或2 所示之電話聯繫中，對告訴人表示「今天若沒有還錢
    ，要對小孩不利」等語1 次，並於附表編號3 至7 所示之5
    次電話聯繫中之其中1 次，對告訴人表示「今天若沒有還錢
    ，要對小孩不利」、「我已經處理掉1 具屍體，不差妳這1
    具」等語1 次。
  3.告訴人於99年11月30日檢察官偵查時，雖曾證稱：99年6 月
    20日下午，被告係於3 、4 時撥打行動電話與伊聯絡云云（
    見偵(二)卷第67頁）。惟此與上開所述被告與告訴人當天下午
    之電話聯繫情形，及附表編號1 、2 所示之電話聯繫時間，
    分別係當天下午1 時48分30秒至48分43秒及1 時50分51秒至
    51分7 秒等情不符。此應係時間相隔較久，告訴人已無法清
    楚記憶電話聯繫時間所致，尚難認其有刻意為不實陳述之情
    ，附此陳明。
  (五)按刑法第305 條之恐嚇罪，所稱以加害生命、身體、自由、
    名譽、財產之事，恐嚇他人者，係指以使人生畏怖心為目的
    ，而通知將加惡害之旨於被害人而言（最高法院52年度台上
    字第751 號判例意旨參照）。又恐嚇罪所保護之法益，是個
    人得免於恐懼之意思決定自由，是僅需行為人客觀上將加害
    生命、身體、自由、名譽與財產等事項通知他人，而該通知
    事項，依其所通知之方法、態樣、內容，以社會一般觀念加
    以客觀判斷，確足以使受到通知之人心生畏懼，致危及其在
    社會日常生活之安全感，即應成立恐嚇罪。故而恐嚇罪之成
    立並不以行為人確有加害之意為必要，而被害人是否心生畏
    懼，依前所述，亦應本於社會客觀經驗法則以為判斷之基準
    。查被告既向告訴人恫稱：「今天若沒有還錢，要對小孩不
    利」、「我已經處理掉1 具屍體，不差妳這1 具」等語，所
    言已涉生命、身體之危害，且如上所述，告訴人於案發後確
    有服用安眠藥自殺及交代後事之事實，堪認告訴人所述：伊
    聽了之後會感到害怕，擔心被告對伊小孩不利等語，合乎一
    般常情及與社會經驗法則。則被告上開所為，業已致生危害
    於告訴人安全之事實，亦可認定。
  (六)本院依被告及辯護人之聲請，向告訴人曾就診之醫療院所，
    函詢告訴人於本件案發前，是否曾有服用過量之鎮定劑或安
    眠藥而就診之情形。經高雄市立鳳山醫院、長庚醫療財團法
    人高雄長庚紀念醫院及蔡崇毅診所函覆結果，均未曾發現告
    訴人於本件案發前，曾有服用過量之鎮定劑或安眠藥而送醫
    就診之情形，此有高雄市立鳳山醫院100 年9 月14日（100
    ）長庚鳳山院字第00162 號函檢附告訴人之病歷資料（見本
    院卷第46至61頁）、長庚醫療財團法人高雄長庚紀念醫院10
    0 年10月12日（100 ）長庚院高字第A90333號函檢附告訴人
    之病歷資料（見本院卷第62至73頁）及蔡崇毅診所100 年9
    月2 日覆函檢附告訴人之病歷資料（見本院卷第74至79頁）
    在卷可稽。證人趙平雖證稱：告訴人平常有服用鎮定劑或安
    眠藥幫助入眠之習慣（見本院卷第132 頁），然依上開告訴
    人曾就診之醫療院所函覆情形暨所檢附告訴人之病歷資料，
    告訴人於本件案發前並未曾有服用過量之鎮定劑或安眠藥而
    送醫就診之情形，再佐以本案證據及本院所認定之上開事實
    ，足徵告訴人平日雖有服用鎮定劑或安眠藥幫助入眠之習慣
    ，然尚無服用過量之鎮定劑或安眠藥而送醫就診之情形，則
    其確係於99年6 月20日如附表編號1 或2 所示之時間，及如
    附表編號3 至7 等5 次電話聯繫中之其中1 次，接獲被告上
    開恫嚇內容之電話後，因心生畏懼，而服用大量之安眠藥企
    圖自殺，益可認定。
  (七)綜上所述，被告上開所辯均係事後卸責之詞，不足採信，本
    件事證已臻明確，被告犯行洵堪認定，應予依法論科。
三、核被告所為，係犯刑法第305 條之恐嚇危害安全罪。被告上
    開2 次恐嚇行為，係基於對同一生命、身體之加害犯意，於
    密切接近之時間實施，對同一被害人恫以相同危害通知，侵
    害同一法益，各行為之獨立性極為薄弱，依一般社會健全觀
    念，難以強行分割，在刑法評價上，應視為數個舉動之接續
    施行，合為包括之一行為予以評價，而論以接續犯。被告於
    如附表編號1 或2 所示之電話聯繫中，對告訴人表示「今天
    若沒有還錢，要對小孩不利」之恐嚇危害安全犯行，雖未據
    起訴，惟與起訴部分有接續犯之實質上一罪關係，已如上述
    ，是該部分自為起訴效力所及，本院自應併予審理。
四、原審以被告罪證明確，因而依刑法第305 條、第41條第1 項
    前段、刑法施行法第1 條之1 等規定，並審酌被告不思以理
    性方式解決債務糾紛，竟於撥打電話催討債務時，向告訴人
    出言恫以上開危害生命、身體安全之話語，使告訴心生畏懼
    ，所為實屬不該，且犯後否認犯行，態度不佳，另告訴人因
    本件犯罪而服用安眠藥自殺，足見造成之危害較為重大，惟
    念被告前無犯罪紀錄，有臺灣高等法院被告前案紀錄表附卷
    可稽，素行尚佳，及其犯罪之動機、目的、手段，其教育程
    度為國中畢業，從事水電工工作，家境小康（見偵(一)卷第4
    頁警詢筆錄）等一切情狀，因而量處有期徒刑5 月，並諭知
    以1 千元折算1 日之易科罰金折算標準。復敘明：被告持以
    向告訴人恐嚇之0000000000號行動電話門號SIM 卡，為其父
    楊銀坐所申請，此有電信查詢資料附卷可按（見偵(二)卷第43
    頁），並非被告所有，是該門號SIM 卡自不能宣告沒收；另
    搭配上開門號SIM 卡使用之行動電話機體並未扣案，其廠牌
    及型式均不詳，復無證據證明係為被告所有，爰亦不予宣告
    沒收。經核原判決認事用法均無違誤，量刑亦稱允當，被告
    上訴意旨否認犯罪，而指摘原判決不當，為無理由，應予駁
    回。
據上論結，應依刑事訴訟法第368 條，判決如主文。
本案經檢察官劉玲興到庭執行職務。
中    華    民    國  100    年     12    月    30    日
                    刑事第六庭  審判長法  官  翁慶珍
                                      法  官  石家禎
                                      法  官  孫啟強
以上正本證明與原本無異。
不得上訴。
中    華    民    國   100    年    12    月    30    日
                                      書記官  劉鴻瑛
附錄本件判決論罪科刑法條：
刑法第305條：
以加害生命、身體、自由、名譽、財產之事，恐嚇他人致生危害
於安全者，處2年以下有期徒刑、拘役或3百元以下罰金。
附表：
┌──┬───────────┬─────────────────┐
│編號│時間                  │聯繫方式                          │
├──┼───────────┼─────────────────┤
│1   │99年6 月20日下午1 時48│楊金發以0000000000號行動電話門號撥│
│    │分30秒至48分43秒      │打楊淑女0000000000號行動電話門號  │
├──┼───────────┼─────────────────┤
│2   │99年6 月20日下午1 時50│楊金發以0000000000號行動電話門號撥│
│    │分51秒至51分7 秒      │打楊淑女0000000000號行動電話門號  │
├──┼───────────┼─────────────────┤
│3   │99年6 月20日晚上7 時1 │楊金發以0000000000號行動電話門號撥│
│    │分28秒至2 分6 秒      │打楊淑女00-0000000號市內電話門號  │
├──┼───────────┼─────────────────┤
│4   │99年6 月20日晚上7 時5 │楊金發以0000000000號行動電話門號撥│
│    │分38秒至6 分40秒      │打楊淑女00-0000000號市內電話門號  │
├──┼───────────┼─────────────────┤
│5   │99年6 月20日晚上7 時15│楊淑女以00-0000000號市內電話門號撥│
│    │分28秒至17分8 秒      │打楊金發0000000000號行動電話門號  │
├──┼───────────┼─────────────────┤
│6   │99年6 月20日晚上7 時38│楊淑女以0000000000號行動電話門號撥│
│    │分34秒至40分59秒      │打楊金發0000000000號行動電話門號  │
├──┼───────────┼─────────────────┤
│7   │99年6 月20日晚上7 時56│楊淑女以0000000000號行動電話門號撥│
│    │分30秒至8 時6 分2 秒  │打楊金發0000000000號行動電話門號  │
└──┴───────────┴─────────────────┘